---
title: "R Notebook"
output: html_notebook
---

# Análisis Exploratorio Autos #

```{r}
library(readr)
library(stringr)
library(tidyr)
library(dplyr)
library(ggplot2)
library(ggthemes)
library(plotly)
library(GGally)
```


```{r}
source("metadata.R"  , encoding = 'UTF-8')
source("utils.R"     , encoding = 'UTF-8')
source("00-load.R"   , encoding = 'UTF-8')
source("01-prepare.R", encoding = 'UTF-8')
```
```{r}
autos_data[problematic_rows,]
```
```{r}
source("02-clean.R",   encoding = 'UTF-8')
```
```{r}
autos_data[problematic_rows,]
```

### La codificación del archivo imports-85.names es: ASCII text    
### La codificación del archivo imports-85.csv es: ASCII text 


#### Imputamos por similitud los valores NA
```{r}
autos_data<-autos_data %>% mutate_at(c(3,4,5,6,7,8,9,10,15,16,18),list(as.factor))
autos_data<-imputar_por_similitud(autos_data,5)
autos_data[!complete.cases(autos_data),]
```


#### Notamos que hay un problema en la columna wheel-base que tiene un String que hace que la columna se lea como factor.

```{r}
glimpse(autos_data)
```


#### Corregimos dicho error

```{r}
autos_data$wheel_base<-as.numeric(as.character(autos_data$wheel_base))
autos_data[157,10]<-95.7
summary(autos_data)
```

## Análisis Univariado


### Histogramas
```{r}
for(col in colnames(select_if(autos_data,is.numeric))){
  hist(t(autos_data[col]),main = sprintf("Histogram of %s",col), xlab =sprintf("%s",col))
}
```

#### Podemos ver datos atípicos en Curb-Weight, podemos ver que casi todas las variables son monomodales, a excepción de Height y Peak-RPM. Podemos apreciar también que en su mayoría las variables son asimétricas, excepto Stroke y Length. El Precio parece seguir una distribución exponencial.



### Gráficas de Frecuencia para Variables Categóricas
```{r}
for(col in colnames(select_if(autos_data,is.factor))){
  barplot(table(autos_data[col]),main = sprintf("Frequency of %s",col), xlab =sprintf("%s",col))
}
```

#### Debemos poner especial atención a los valores con poca frecuencia que tengan precios altos, ya que podría haber atributos que eleven el precio del auto simplemente por ser más costosos en la producción


## Análisis Bivariado


```{r}
a <- tipos_de_graficas(autos_data, todas=FALSE, c("symboling", "normalized_losses", "fuel_type", "aspiration", "num_of_doors", "body_style", "drive_wheels", "engine_location", "wheel_base", "length", "width", "height", "curb_weight", "engine_type", "num_of_cylinders", "engine_size", "fuel_system", "bore", "stroke", "compression_ratio", "horsepower", "peak_rpm", "city_mpg", "highway_mpg", "price"))
for(i in 1:25){
  print(a[i,25] )
}
for(i in 1:24){
  print(a[25,i])
}
```
#### Podemos ver una correlación positiva entre el precio y wheel-base, horsepower, bore, engine-size, width y length, mientras que tiene una correlación negativa con las variables que tengan mpg, podemos ver que todas las que tienen correlación positiva están afectadas por el tamaño del motor. Mientras que las que tienen una correlación negativa tiene que ver con autos que tienen buen rendimiento de gasolina.




## Análisis Multivariado

```{r}
library(devtools)
library(ggbiplot)

autos_data.pca <- prcomp(autos_data[,c(1,2,11:14,17,19:26)], center = TRUE, scale. = TRUE)
    
ggbiplot(autos_data.pca, groups = autos_data[["fuel_system"]])
```





