---
title: "R Notebook"
output: html_notebook
---

# Análisis Exploratorio Autos #

```{r}
library(readr)
library(stringr)
library(tidyr)
library(dplyr)
library(ggplot2)
library(ggthemes)
```


```{r}
source("metadata.R"  , encoding = 'UTF-8')
source("utils.R"     , encoding = 'UTF-8')
source("00-load.R"   , encoding = 'UTF-8')
source("01-prepare.R", encoding = 'UTF-8')
```
```{r}
autos_data[problematic_rows,]
```
```{r}
source("02-clean.R",   encoding = 'UTF-8')
```
```{r}
autos_data[problematic_rows,]
```

### La codificación del archivo imports-85.names es: ASCII text    
### La codificación del archivo imports-85.csv es: ASCII text 


#### Imputamos por similitud los valores NA
```{r}
autos_data<-imputar_por_similitud(autos_data,5)
```


#### Notamos que hay un problema en la columna wheel-base que tiene un String que hace que la columna se lea como factor.

#### Corregimos dicho error

```{r}
autos_data$`wheel-base`<-as.numeric(as.character(autos_data$`wheel-base`))
autos_data[157,10]<-95.7
summary(autos_data)
```

## Análisis Univariado


### Histogramas
```{r}
dev.off()
for(col in colnames(select_if(autos_data,is.numeric))){
  hist(t(autos_data[col]),main = sprintf("Histogram of %s",col), xlab =sprintf("%s",col))
}
```
### Boxplots
```{r}

for(col in colnames(select_if(autos_data,is.numeric))){
  boxplot(autos_data[col],main = sprintf("Boxplot of %s",col), xlab =sprintf("%s",col))
}
```
#### Podemos ver datos atípicos en Curb-Weight, podemos ver que casi todas las variables son monomodales, a excepción de Height y Peak-RPM. Podemos apreciar también que en su mayoría las variables son asimétricas, excepto Stroke y Length. El Precio parece seguir una distribución exponencial.



### Gráficas de Frecuencia para Variables Categóricas
```{r}
for(col in colnames(select_if(autos_data,is.factor))){
  barplot(table(autos_data[col]),main = sprintf("Frequency of %s",col), xlab =sprintf("%s",col))
}
```

#### Debemos poner especial atención a los valores con poca frecuencia que tengan precios altos, ya que podría haber atributos que eleven el precio del auto simplemente por ser más costosos en la producción


## Análisis Bivariado

```{r}
library(GGally)
tipos_de_graficas(autos_data, todas=FALSE, c("symboling", "normalized_losses", "fuel_type", "aspiration", "num_of_doors", "body_style", "drive_wheels"))
                  
tipos_de_graficas(autos_data, todas=FALSE, c("engine_location", "wheel_base", "length", "width", "height", "curb_weight", "engine_type", "num_of_cylinders", "engine_size", "fuel_system", "bore", "stroke" ))
tipos_de_graficas(autos_data, todas=FALSE, c("compression_ratio", "horsepower", "peak_rpm", "city_mpg", "highway_mpg", "price" ))
colnames(autos_data)
```

## Análisis Multivariado

```{r}
ggparcoord(data = autos_data, columns = c(1:26), scale="uniminmax") + 
  xlab("") + ylab("") +
  theme(axis.text.x = element_text(angle = 45))
```

```{r}
hcav <- hclust(dist(autos_data), method="ave")
plot(hcav)
```


```{r}
library(vcd)
doubledecker(xtabs(freq, normalized_losses + make + body_style, data = autos_data),
             gp = gpar(fill = c("grey90", "steelblue")))
```

```{r}
mosaicplot(xtabs(Freq ~ make, data=autos_data), main="")
```

