---
title: "german"
output: html_notebook
editor_options: 
  chunk_output_type: inline
---

importamos librerias y corremos los archivos reproducibles
```{r}
library(readr)
library(stringr)
library(tidyr)
library(dplyr)
library(ggplot2)
library(ggthemes)

source("metadata.R"  , encoding = 'UTF-8')
source("utils.R"     , encoding = 'UTF-8')
source("00-load.R"   , encoding = 'UTF-8')
source("01-prepare.R", encoding = 'UTF-8')
source("02-clean.R",   encoding = 'UTF-8')
source("toolset.R", encoding = 'UTF-8')
```
## Estructura de los datos
```{r}
summary(german_data)

glimpse(german_data)
```
## Función que grafica cada par de variables
```{r}
tipos_de_graficas(german_data, todas=TRUE)

tipos_de_graficas(german_data, todas=FALSE, c('season','no3','opo4'))
```

vemos que filas tienen NAs
```{r}
german_data[!complete.cases(german_data),]
```
como no hay filas con NAs, las siguientes funciones de imputacion no tendran ningun efecto

## Función que imputa el valor central en las variables con NAs
```{r}
imputar_central(german_data)
```
## Función que imputa por similitud 

(el valor con na que se imputa es la entrada 28 de po4)
```{r}
german_data <- german_data %>% mutate_at(c(1,2,3), list(as.factor))
imputar_por_similitud(german_data, 5)
imputar_por_similitud(german_data, 2)
```



