---
title: "algas"
output: html_document
editor_options: 
  chunk_output_type: inline
---

importamos librerias y corremos los archivos reproducibles
```{r}
library(readr)
library(stringr)
library(tidyr)
library(dplyr)
library(ggplot2)
library(ggthemes)
library(GGally)

source("metadata.R"  , encoding = 'UTF-8')
source("utils.R"     , encoding = 'UTF-8')
source("00-load.R"   , encoding = 'UTF-8')
source("01-prepare.R", encoding = 'UTF-8')
source("02-clean.R",   encoding = 'UTF-8')
source("toolset.R", encoding = 'UTF-8')
```
## Estructura de los datos
```{r}
summary(algas_data)

glimpse(algas_data)
```
## Función que grafica cada par de variables
```{r}
tipos_de_graficas(algas_data, todas=TRUE)

tipos_de_graficas(algas_data, todas=FALSE, c('season','no3','opo4'))
```
## Función que imputa el valor central en las variables con NAs

(el valor con na que se imputa es la entrada 28 de po4)
```{r}
impC <- imputar_central(algas_data)
impC
```
el valor imputado fue 137.8821

## Función que imputa por similitud 

(el valor con na que se imputa es la entrada 28 de po4)
```{r}
algas_data <- algas_data %>% mutate_at(c(1,2,3), list(as.factor))
impS5 <- imputar_por_similitud(algas_data, 5)
impS2 <- imputar_por_similitud(algas_data, 2)
impS5
impS2
```
vemos que la imputacion con 5 vecinos nos da 199.7292 mientras que la imputacion con 2 vecinos nos da 331.1665

# Explica los métodos de imputación que usaste (si fue necesario) y la razón por la que los usaste

Entre menos cambie la media tras la imputacion es mejor
```{r}
summary(algas_data['po4'])
summary(impS5['po4'])
summary(impS5['po4'])
summary(impC['po4'])
```

## ¿Son muy diferentes las estadísticas ignorando los NAs comparadas con este método?
```{r}
algas_sin_NA <- algas_data[complete.cases(algas_data),]
summary(algas_sin_NA['po4']) # caso ignorando NAs
summary(impS5['po4']) # Caso imputando Nas
```
si cambia bastante...

